臺灣屏東地方法院刑事判決
111年度簡上字第60號
上  訴  人  
即  被  告  金傳宗


上列上訴人即被告因傷害案件，不服本院110年度簡字第1666號
第一審刑事簡易判決（聲請簡易判決處刑案號：臺灣屏東地方檢
察署110年度偵字第5437號），提起上訴，本院管轄之第二審合
議庭於民國111年10月7日辯論終結，判決如下：
    主  文
上訴駁回。
    事實及理由
壹、程序
一、被告經本院合法傳喚，無正當之理由不到庭，此有被告戶籍
    資料、臺灣高等法院在監在押全國紀錄表、本院送達證書、
    審判筆錄、刑事報到單、臺灣高等法院前案案件異動查證作
    業附卷可稽（簡上字卷第21頁至第23頁、第27頁、第35頁、
    第43頁至第51頁）。依刑事訴訟法第455條之1第3項準用同
    法第371條規定，爰不待其陳述，逕行判決。
二、本判決後述所引用被告以外之人於審判外作成之供述證據，
    當事人於收受原判決時，已知有被告以外之人於審判外之言
    詞或書面陳述不得為證據之情形，而未於本案言詞辯論終結
    前聲明異議。本院審酌上開證據資料製作時之情況，尚無違
    法不當及證明力明顯過低之瑕疵，亦認為以之作為證據應屬
    適當，依刑事訴訟法第159之5規定，均得作為證據。至於非
    供述證據亦查無違反法定程序取得之情形，依同法第158條
    之4規定反面解釋，同樣具有證據能力。
貳、實體
一、經本院審理結果，認第一審判決認事用法及量刑均無不當，
    應予維持，依刑事訴訟法第455條之1第3項準用同法第373條
    規定，引用第一審簡易判決書記載之事實、證據及理由（如
    附件），並補充後述論罪及對於被告上訴之說明。
二、論罪：
（一）核被告所為，係犯刑法第277條第1項之傷害罪。
（二）被告毆打告訴人陳盈瑄數下之行為，依社會通念，客觀上
      足認係出於一個單一犯意而接續為之，符合於密接時、地
      之接續犯概念，應僅論以一罪。
（三）被告應依刑法第47條第1項規定加重其刑：
　 1、被告前於91年間，因殺人未遂案件，經臺灣高雄地方法院
      以92年度訴字第147號判決改以傷害罪判處有期徒刑10月
      確定後，與他案合併定應執行刑，於95年間執行完畢；又
      於100年間，因傷害案件，經臺灣桃園地方法院以100年度
      審易字第2230號判決判處拘役60日，上訴後經臺灣高等法
      院以102年度上易字第661號判決駁回上訴後確定，經通緝
      而緝獲後，於102年間易科罰金執行完畢；再於108年間，
      因傷害案件，經臺灣臺南地方法院以108年度易字第245號
      判決判處有期徒刑3月，上訴後經臺灣高等法院臺南分院
      以109年度上易字第69號判決撤銷改判有期徒刑2月確定，
      並於109年11月23日易科罰金執行完畢。以上各情，有臺
      灣高等法院被告前案紀錄表附卷可稽。足認被告於有期徒
      刑執行完畢後5年以內，故意再犯本案有期徒刑以上之傷
      害罪，構成累犯。
　 2、依上所述，被告於91年第一次犯傷害罪以來，至110年間
      本案發生為止，共19年期間，已經是第4次犯傷害罪，可
      見其有以暴力解決與他人間衝突之傾向。被告於95年間犯
      傷害罪，經法院判處有期徒刑10月確定並合併他案執行完
      畢後，於100年間再犯傷害罪，中間相隔5年；其於100年
      間所犯傷害罪經法院判處拘役60日確定，並於102年間易
      科罰金完畢後，於108年間再犯傷害罪，中間相隔8年；其
      於108年間所犯傷害罪經法院判處有期徒刑2月確定，並於
      109年11月23日易科罰金執行完畢後，於110年5月2日再犯
      本案傷害罪，中間僅相隔半年。由此可見，被告以暴力解
      決與他人間衝突之傾向，於95年至100年這一段期間，經
      入監服刑後，雖有一定效果，而延長再犯之期間及降低傷
      害他人之程度（此由法院所判處之刑度為有期徒刑10月及
      拘役60日差別可知），但經易科罰金後，仍不能消弭被告
      動輒傷害他人之惡性及反社會性，卻使得再犯之期間及傷
      害他人之程度不像前階段入監服刑有相同之執行成效，故
      可見對被告加重其刑確實足以達到延長再犯期間及降低傷
      害結果程度之效果。再者，本案僅因與告訴人發生爭吵，
      被告就難以忍受而再次動手打人，無法理性溝通，可見其
      自我控制能力仍屬不佳，尚有仰賴外力控制即加重其刑之
      必要。
　 3、故本院審酌上情後，認為被告於本案構成累犯，並有加重
      其刑之必要，爰依刑法第47條第1項規定加重其刑。
三、被告上訴意旨略以：因不服判決，依法提起上訴。　　　
四、本院對於上訴之說明：
（一）關於量刑，係實體法上賦予法院得為自由裁量之事項，倘
      其量刑已以行為人之行為罪責為基礎，斟酌刑法第57條各
      款所列情狀，在法定刑度內，酌量科刑，如無偏執一端，
      致明顯失出失入情形，上級審法院即不得單就量刑部分遽
      指為不當或違法（最高法院108年度台上字第4420號判決
      意旨參見）。
（二）原審依刑法第47條第1項規定對被告加重法定刑，並依刑
      法第57條各款規定，具體審酌：①其不思以理性方式解決
      紛爭，因細故即傷害告訴人，致告訴人受有如檢察官聲請
      簡易判決處刑書犯罪事實一所載之傷勢，並造成告訴人身
      體痛苦，未能尊重他人身體法益；②犯後尚能坦承犯行；③
      其前科紀錄（見卷附臺灣高等法院被告前案紀錄表，構成
      累犯部分不重複評價）；④智識程度；⑤經濟狀況等一切情
      狀，量處有期徒刑3月，並諭知易科罰金折算標準為新臺
      幣1000元折算1日。
（三）經核原審依聲請簡易判決處刑書所列證據，認被告所為係
      犯刑法第277條第1項之傷害罪，認事用法並無違誤，量刑
      亦屬妥適。被告上訴時未具體指摘原審有何違法或不當，
      亦未提出證據資料以供審酌，致本院無從為有利於被告之
      認定。故本件被告上訴為無理由，應予駁回。
五、應依刑事訴訟法第455條之1第1、3項、第368條、第371條、
    第373條，判決如主文。
本案經檢察官張志杰聲請以簡易判決處刑，於被告提起上訴後，
檢察官廖期弘到庭執行職務。
中　　華　　民　　國　　111 　年　　10　　月　　28　　日
                  刑事第六庭    審判長法  官  李宗濡
　　　　　　　　　                    法  官  李松諺
　　　　　　　　　                    法  官  楊孟穎
以上正本證明與原本無異。
不得上訴。　　　　　　　　　
中　　華　　民　　國　　111 　年　　11　　月　　1 　　日
　　　　　　　　　                    書記官  魏慧夷
附錄本判決論罪科刑法條：
中華民國刑法第277條
傷害人之身體或健康者，處5年以下有期徒刑、拘役或50萬元以
下罰金。
犯前項之罪，因而致人於死者，處無期徒刑或7年以上有期徒刑
；致重傷者，處3年以上10年以下有期徒刑。
【附件】
臺灣屏東地方法院刑事簡易判決
                                     110年度簡字第1666號
聲　請　人　臺灣屏東地方檢察署檢察官
被　　　告　金傳宗　男　民國00年0月00日生
                    身分證統一編號：Z000000000號
                    住○○市○○區○○路000○0號10樓
上列被告因傷害案件，經檢察官聲請以簡易判決處刑（110 年度
偵字第5437號），本院判決如下：
    主      文
金傳宗犯傷害罪，累犯，處有期徒刑叁月，如易科罰金，以新臺
幣壹仟元折算壹日。
    事實及理由
一、本院認定被告金傳宗之犯罪事實及證據，除檢察官聲請簡易
    判決處刑書犯罪事實欄一第2行關於「BEN-1781」之記載，
    應更正為「BEZ-1781」外，餘均與檢察官聲請簡易判決處刑
    書之記載相同，茲引用之（如附件）。
二、論罪科刑：
  ㈠核被告所為，係犯刑法第277條第1項之傷害罪。
  ㈡被告前因傷害案件，經臺灣臺南地方法院以108年度易字第24
    5號判決判處有期徒刑3月，嗣經臺灣高等法院臺南分院以10
    9年度上易字第69號，就傷害部分，撤銷改判有期徒刑2月確
    定，並於民國109年11月23日易科罰金執行完畢，有臺灣高
    等法院被告前案紀錄表在附卷足憑，其於有期徒刑執行完畢
    後5年以內故意再犯本案有期徒刑以上之罪，屬累犯，應依
    刑法第47條第1項之規定加重其刑。至於司法院釋字第775號
    解釋，依解釋文及理由之意旨，係指構成累犯者，不分情節
    ，一律加重最低本刑，於不符合刑法第59條所定要件之情形
    下，致生行為人所受之刑罰超過其所應負擔罪責之個案，不
    符罪刑相當原則、比例原則。於此範圍內，在修正前，為避
    免發生上述罪刑不相當之情形，法院就該個案應裁量是否加
    重最低本刑；依此，該解釋係指個案應量處最低法定刑、又
    無法適用刑法第59條在內減輕規定之情形，法院應依此解釋
    意旨裁量不予加重最低本刑（最高法院108年度台上字第338
    號判決意旨參照），本案並無上開情事，自應依累犯規定加
    重其刑，附此敘明。
  ㈢爰審酌被告不思以理性方式解決紛爭，因細故即傷害告訴人
    ，致告訴人受有如檢察官聲請簡易判決處刑書犯罪事實一所
    載之傷勢，並造成告訴人身體痛苦，未能尊重他人身體法益
    ，所為實屬不該；惟念其犯後尚能坦承犯行，並考量其前科
    紀錄（見卷附臺灣高等法院被告前案紀錄表，構成累犯部分
    不重複評價）、智識程度（見卷附個人戶籍資料查詢結果）
    、經濟狀況（見警詢筆錄受詢問人年籍資料欄）等一切情狀
    ，量處如主文所示之刑，並諭知如易科罰金之折算標準，以
    資懲儆。
三、依刑事訴訟法第449條第1項前段、第3項、第454條第2項，
    逕以簡易判決處如主文。
四、如不服本判決，得於判決書送達之日起20日內，以書狀敘述
    理由（須附繕本），向本庭提出上訴。
本案經檢察官張志杰聲請以簡易判決處刑。
中　　華　　民　　國　　111 　年　　3 　　月　　31　　日
                          簡易庭  法官  黃紀錄
以上正本係照原本作成。
如不服本件判決，得於判決書送達之日起20日內，以書狀敍述理
由(須附繕本)，向本庭提出上訴。
中　　華　　民　　國　　111 　年　　4 　　月　　3 　　日
                          書記官　鍾錦祥
【原判決附件】
臺灣屏東地方檢察署檢察官聲請簡易判決處刑書
                                     110年度偵字第5437號
    被　　　告　金傳宗
上列被告因傷害案件，業經偵查終結，認宜聲請以簡易判決處刑
，茲將犯罪事實及證據並所犯法條分敘如下：
        犯罪事實
一、金傳宗與陳盈瑄為朋友，金傳宗於民國110年5月2日16時許
    ，駕駛車牌號碼000-0000號自用小客車搭載陳盈瑄，行經屏
    東縣○○鄉○○路000號前時，2人因細故發生爭執，金傳宗竟基
    於傷害之犯意，徒手毆打陳盈瑄之臉部及手部，致陳盈瑄受
    有頭、四肢之損傷（挫傷）等傷害。
二、案經陳盈瑄訴由屏東縣政府警察局屏東分局報告偵辦。
        證據並所犯法條
一、上開犯罪事實，業據被告金傳宗於警詢時坦承不諱，核與告
    訴人陳盈瑄於警詢、本署事務官詢問時之指訴情節相符，復
    有枋寮醫療社團法人枋寮醫院診斷證明書1紙在卷可參，足
    徵被告任意性之自白與事實相符，其犯嫌洵堪認定。
二、核被告所為，係犯刑法第277條第1項傷害罪嫌。
三、依刑事訴訟法第451條第1項聲請逕以簡易判決處刑。
    此　　致
臺灣屏東地方法院
中　　華　　民　　國　 110　　年　　11　　月　　15　　日
                              檢　察　官  張志杰